【裁判字號】    92,台上,1968
【裁判日期】    920918
【裁判案由】    所有權移轉登記
【裁判全文】
最高法院民事裁定                              九十二年度台上字第一九六八號
    上  訴  人  乙○○
    訴訟代理人  林弘明律師
    被 上訴 人  甲○○
    訴訟代理人  嘉益律師
                莊美貴律師
右當事人間請求所有權移轉登記事件，上訴人對於中華民國九十年十二月十八日台灣
高等法院台南分院第二審判決︵九十年度上字第一八六號︶，提起上訴，本院裁定如
左：
    主  文
上訴駁回。
第三審訴訟費用由上訴人負擔。
    理  由
按對於第二審判決上訴，非以其違背法令為理由，不得為之。又提起上訴，上訴狀內
應記載上訴理由，表明原判決所違背之法令及其具體內容，暨依訴訟資料合於該違背
法令之具體事實。民事訴訟法第四百六十七條、第四百七十條第二項定有明文。而依
同法第四百六十八條規定，判決不適用法規或適用法規不當者，為違背法令；依同法
第四百六十九條規定，判決有該條所列各款情形之一者，為當然違背法令。是當事人
提起上訴，如依民事訴訟法第四百六十八條規定，以第二審判決有不適用法規或適用
法規不當為理由時，其上訴狀或理由書應表明該判決所違背之法令條項，或有關判例
、解釋字號，或成文法以外之習慣或法理等及其具體內容，暨係依何訴訟資料合於該
違背法令之具體事實；如以民事訴訟法第四百六十九條所列各款情形為理由時，其上
訴狀或理由書應表明該判決有合於各該條款之具體內容，及係依何訴訟資料合於該違
背法令之具體事實。上訴狀或理由書如未依上述方法表明，或其所表明者，顯與上開
法條規定不相合時，即難認為已合法表明上訴理由，其上訴自非合法。本件上訴人對
第二審判決提起上訴，係以：伊對被上訴人請求之不履行繳納土地增值稅及不使支票
兌現之遲延利息月利二分二，不論其為明示或默示，亦不論有無書面記載，只須雙方
意思合致即成立；原審竟不予採信云云。無非係就原審依取捨證據、認定事實之職權
行使所論斷：證人易次融所為之證詞，先後不符，又與其另案之證言不合，難予遽採
。證人吳秋田之證詞，亦與一般經驗法則有違，非可採信。此外，上訴人未能另舉其
他事證，證明兩造就價金之遲付有應按月息二分二支付利息之約定，其所稱被上訴人
應給付此部分利息云云，即無足取。另依協議書約定，土地增值稅係由甲方（即被上
訴人）支付，作為價金之一部。是上訴人就土地增值稅額內之價金債權，已因被上訴
人債務承擔而消滅，則其主張被上訴人應給付此部分款項，仍非可採等情，指摘其為
不當，僅泛言原審所論斷者為違法，而非表明該判決所違背之法令及其具體內容，暨
依訴訟資料合於該違背法令之具體事實，難認其已合法表明上訴理由。依首揭說明，
應認其上訴為不合法。
據上論結，本件上訴為不合法。依民事訴訟法第四百八十一條、第四百四十四條第一
項、第九十五條、第七十八條，裁定如主文。
中      華      民      國    九十二    年      九      月     十八     日
                              最高法院民事第七庭
                                  審判長法官  蘇  茂  秋
                                        法官  徐  璧  湖
                                        法官  朱  建  男
                                        法官  蘇  達  志
                                        法官  沈  方  維
      右正本證明與原本無異
                                              書  記  官
中      華      民      國    九十二    年      十      月      一      日
                                                                   ｍ


司法院資訊處製作；財團法人民間司法改革基金會備份。
